【裁判字號】    92,交簡抗,4
【裁判日期】    921126
【裁判案由】    公共危險
【裁判全文】
臺灣臺北地方法院刑事裁定                          九十二年度交簡抗字第四號
    抗  告  人
    即  被  告  甲○○  男  二.
右列抗告人因公共危險等案件，不服本院臺北簡易庭中華民國九十二年十月七日九十
二年度北交簡字第一九四八號第一審刑事裁定，提起抗告，本院管轄之第二審合議庭
裁定如左：
    主    文
抗告駁回。
    理    由
一、抗告意旨如附件抗告狀所載。
二、按上訴期間為十日，自送達判決後起算；提起上訴，應以上訴書狀提出於原審法
    院為之；原審法院認為上訴不合法律上之程式或法律上不應准許或其上訴權已經
    喪失者，應以裁定駁回之，刑事訴訟法第三百四十九條前段、第三百五十條第一
    項、第三百六十二條前段、第四百十一條前段分別定有明文；此對刑事簡易案件
    提起上訴亦有適用，同法第四百五十五條之一第三項可參照。又按被告、自訴人
    、告訴人、附帶民事訴訟當事人、代理人、辯護人、輔佐人或被害人為接受文書
    之送達，應將其住所、居所或事務所向法院或檢察官陳明；送達文書，除本章有
    特別規定外，準用民事訴訟法之規定；送達於應受送達人之住居所、事務所或營
    業所行之；送達於住居所、事務所或營業所不獲會晤應受送達人者，得將文書付
    與有辨別事理能力之同居人或受僱人；送達不能依前二條規定為之者，得將文書
    寄存送達地之自治或警察機關，並作送達通知書兩份，一份黏貼於應受送達人住
    當位置，以為送達，刑事訴訟法第五十五條第一項前段、第六十二條、民事訴訟
    法第一百三十六條第一項前段、第一百三十七條第一項、第一百三十八條第一項
    亦規定甚明。又抗告法院認為抗告無理由者，應以裁定駁回之，刑事訴訟法第四
    百十二條亦著有明文。
三、經查：
    (一)本件抗告人即被告甲○○
      審職權查證屬實，有台北市信義區戶政事務所北市信戶字第戶字第○九二三一
      二一六○○○號覆函暨
      北市○○○路○段十一巷二六號四樓之一之居所，此觀警、偵卷及抗告人於抗
      告狀自行記載之地址自明。
    (二)原審先後於九十二年九月十八日、二十二日將本院台北簡易庭九十二年度北交
      簡字第一九四八號刑事簡易判決正本交郵政機關送達至抗告人位於台北市○○
      ○路○段十一巷二六號四樓之一之居所，及位於台北市○○區○○街一○三巷
      二四號之住所，其中送達居所部分由抗告人之家屬收受，送達住所部分因郵差
      不獲會晤應受送達人，亦無有辨別事理能力之同居人或受僱人得交付，乃將該
      判決正本寄存送達地之警察機關臺北市縣警察局信義分局六張犁派出所，有送
      達證書在卷可考，則依上揭法條規定，原審判決書業於九十二年九月十八日合
      法送達抗告人。
    (三)抗告人欲對原審判決提起上訴，上訴期間應自九十二年九月十九日（即送達翌
      日）起算，至同年九月二十八日屆滿，因九十二年九月二十八日為星期日，上
      訴期間應順延至同年月二十九日屆滿。抗告人於九十二年十月三日方向原審具
      狀聲明上訴，有蓋用本院收狀戳之上訴人在卷足憑，依據前揭說明，其上訴業
      已逾期，原審以其上訴違背法律上之程式而裁定駁回，於法並無違誤，抗告人
      空言主張伊於九十二年九月二十六日方收受原審判決書，上訴並未逾期各云云
      ，要非事實，並不足採。本件抗告為無理由，應予駁回。
四、據上論斷，依刑事訴訟法第四百五十五條之一第四項、第五項、第四百十二條，
    裁定如主文。
中      華      民      國    九十二    年     十一     月    二十六    日
                                  臺灣臺北地方法院交通法庭
                                      審判長法  官  陳博文
                                            法  官  洪文慧
                                            法  官  陳婷玉
右正本證明與原本無異。
本裁定不得抗告。
                                            書記官  陳弘文
中      華      民      國    九十二    年     十一     月    二十六    日


司法院資訊處製作；財團法人民間司法改革基金會備份。
